【裁判字號】    98,裁,25
【裁判日期】    980115
【裁判案由】    營業稅
【裁判全文】
最  高  行  政  法  院  裁  定
                                        98年度裁字第25號
上  訴  人  林頂貿易股份有限公司
代  表  人  甲○○
訴訟代理人  余泰鑫律師
被 上訴 人  財政部臺灣省北區國稅局
代  表  人  陳文宗
                          送達代收人  乙○○
上列當事人間營業稅事件，上訴人對於中華民國97年8月28日臺
北高等行政法院97年度訴字第424號判決，提起上訴，本院裁定
如下：
    主  文
上訴駁回。
上訴審訴訟費用由上訴人負擔。
    理  由
一、按對於高等行政法院判決之上訴，非以其違背法令為理由，
    不得為之，行政訴訟法第242條定有明文。依同法第243條第
    1項規定，判決不適用法規或適用不當者，為違背法令；而
    判決有同條第2項所列各款情形之一者，為當然違背法令。
    是當事人對於高等行政法院判決上訴，如依行政訴訟法第24
    3條第1項規定，以高等行政法院判決有不適用法規或適用不
    當為理由時，其上訴狀或理由書應有具體之指摘，並揭示該
    法規之條項或其內容；若係成文法以外之法則，應揭示該法
    則之旨趣；倘為司法院解釋或本院之判例，則應揭示該判解
    之字號或其內容。如以行政訴訟法第243條第2項所列各款情
    形為理由時，其上訴狀或理由書，應揭示合於該條項各款之
    事實。上訴狀或理由書如未依此項方法表明，或其所表明者
    與上開法條規定不合時，即難認為已對高等行政法院判決之
    違背法令有具體之指摘，其上訴自難認為合法。
二、本件上訴人對於高等行政法院判決上訴，係略以：(一)原判決
    認定上訴人未證明已交付營業稅款與實際交易市大企業有限
    公司（下稱市大公司），惟原判決所採認之承諾書書證中，
    竟有「可證明確有支付進項稅予實際銷貨之營業人」之相反
    記載內容，原判決實有判決理由矛盾與不備理由之違誤。(二)
    原判決認定市大公司、日頌行國際有限公司（下稱日頌行公
    司）等4家公司係虛設行號，以虛抵虛，逃避應納營業稅額
    ，無從銷貨予上訴人，惟依原處分卷內所附市大公司等4家
    公司於91年11月至12月之營業人銷售額與稅額申報書，顯示
    市大公司等4家公司確實就本案之銷貨額有依法申報，並繳
    納營業稅額等有利事實，與原判決所認定事實有重大矛盾，
    原判決未予深究，亦未敘明不予採納之理由，實有理由矛盾
    與判決理由不備之違法。(三)原判決認定上訴人未就進貨事實
    交易對象為市大公司等公司、交易經過及資金流向等細節，
    加以舉證證明，惟查原處分卷內確有上訴人所提出之買賣契
    約書、出貨單、送貨單及業務聯繫承辦人員資料等書證，加
    以證明前開交易細節，則原判決認定上訴人未舉證乙節，即
    與卷內所存在書證顯有未符，原判決實有理由矛盾之違法。
    (四)原判決認定上訴人所交易貨款之收款人，並非市大公司等
    4 家公司，因而據為上訴人與市大公司等公司間並無交易事
    實之不利認定結果，惟依原處分卷內資料可知，上訴人確實
    係以支票支付市大公司交易款項，反之並無原判決所認定支
    票兌領人為第三人之證據存在，原判決遽未審酌，實有判決
    理由矛盾與不適用證據法則之違誤；且僅以交易對象將支票
    轉讓後之事實以及匯款對象係交易對象以外第三人等情，遽
    認付款情形顯有異常，疏未審酌本件有指示付款之事證，以
    及商業上第三人付款之習慣，原判決實有違反論理法則之嫌
    。(五)原判決僅以被上訴人所列市大公司4家公司於91年度部
    分進貨來源分析表，遽論本件市大公司等無庫存來源之可能
    ，實有認定事實不依證據與違反論理法則之違誤。況本案上
    訴人所涉及進貨事實係發生於91年9月至10月間，與市大公
    司於91年11月22日申請停業乙事，兩者並無任何矛盾衝突之
    處，原判決竟將市大公司申請停業乙事，據為認定無從實際
    銷貨予上訴人之依據，實有判決理由矛盾之違誤。(六)原判決
    以財政部臺北市國稅局移送偵辦之公函作為其論斷依據，竟
    為審酌因此所生刑事案件卷內資料，據以認定力銧企業公司
    涉及他案虛開發票情事，以及本案虛開發票情事，實有判決
    不依證據認定事實之違法等語，為其理由。惟查本件原判決
    依調查證據所得而敘明：按法務部調查局北部地區機動工作
    組刑事案件移送書及財政部臺北市國稅局併案移送資料所載
    ，許應時等人利用人頭名義虛設公司行號領用統一發票，隨
    即將購買之統一發票出售圖利，市大公司、日頌行公司及治
    承貿易有限公司（下稱治承公司）係許應時集團所虛設作為
    虛開統一發票幫助他人逃漏稅捐之公司，上訴人以該3家公
    司開立不實進項憑證申報扣抵銷項稅額，核有過失，亦經上
    訴人出具承諾書承認違章事實附卷可稽；又查日頌行公司及
    治承公司於91年間之進貨對象皆為無進銷貨事實之虛設行號
    或擅自歇業商號，所取得涉嫌虛設行號開立不實統一發票金
    額占其總進項比率高達100%，有該2家公司91年度進項來源
    明細可稽；又上訴人支付價款之匯款對象或開立支票之兌領
    人皆非市大公司、日頌行公司及治承公司，其開立支票之兌
    領人為植馥實業股份有限公司及雅彥國際有限公司，匯款單
    所載匯款收款人為旺寶盛國際有限公司等第三人，足證市大
    公司等3家公司非上訴人實際交易對象，即上訴人確無向該3
    家公司進貨，其取得不得扣抵憑證扣抵銷項稅額，已構成虛
    報進項稅額。原核定補徵上訴人營業稅額並按所漏稅額，處
    2倍之罰鍰，於法並無不合等情論述甚詳。上訴意旨乃就原
    審取捨證據、認定事實之行使，指摘其為判決不適用法規、
    判決不備理由或理由顯有矛盾，有違論理法則之違法，而未
    具體表明合於不適用法規、適用法規不當、或行政訴訟法第
    243條第2項所列各款之情形，難認對該判決之如何違背法令
    已有具體之指摘。依首揭說明，應認其上訴為不合法。
三、據上論結，本件上訴為不合法，依行政訴訟法第249條第1項
    前段、第104條、民事訴訟法第95條、第78條，裁定如主文
    。
中    華    民    國    98    年    1     月    15    日
                    最高行政法院第三庭
                        審判長法官  高  啟  燦
                              法官  劉  介  中
                              法官  黃  淑  玲
                              法官  黃  合  文
                              法官  吳  慧  娟
以  上  正  本  證  明  與  原  本  無  異
中    華    民    國    98    年    1     月    16    日
                              書記官  邱  彰  德


司法院資訊處製作；財團法人民間司法改革基金會備份。
